# 同一控制下的企业合并

提问人：whx669 时间：2016-10-26 10:54:01
请教陈老师： A公司要上新三板， 2016 年 3 月A收购了同一控制 下的B公司，取得B公司100%股权。申报年度为 2014 、 2015 、2016 年1-6月。请问在编制合并报表时，是从2014.1.1就将B纳入合并范围，还是要将B从2016.1.1才纳入合并范围？依据是什么？

回答人：chenyiwei
从最早报告期期初（2014.1.1）起纳入合并报表范围，相应调整前期各年度的合并报表比较数据。须注意：如果B公司最初是通过非同一控制下合并被纳入实际控制人的控制范围的，则合并报表的编制需遵循《企业会计准则解释第 6 号》第二条的规定。

提问人：dogluck777 时间：2016-10-28 15:57:19
陈老师，您好。最近做一个三板项目，公司 2016 年度向实际控制人收购了几家子公司。现在会计师的内核要求 2014 和 2015 年度，合并资产负债表中，把子公司的净资产计入合并的资本公积，即不要恢复被合并方留存收益。我有点不能理解，这合规嘛？

回答人：chenyiwei
不恰当，这样就破坏了合并资产负债表和合并利润表之间原本自然存在的勾稽关系。